【裁判字號】    89,易,213
【裁判日期】    890627
【裁判案由】    違反家庭暴力防治法
【裁判全文】
臺灣臺東地方法院刑事判決                          八十九年度易字第二一三號
    公  訴  人  臺灣台東地方法院檢察署檢察官
    被      告  甲○○
右列被告因違反家庭暴力防治法案件，經檢察官提起公訴 (八十九年度偵字第九一三
號)，本院判決如左：
    主  文
甲○○違反法院依家庭暴力防治法第十五條所為禁止實施家庭暴力行為之裁定，累犯
，處有期徒刑柒月。
    事  實
一、甲○○前因違反家庭暴力防治法案件，經本院判處有期徒刑二月確定，甫於民國
    八十九年三月二十九日執行完畢。甲○○為豐沁敏之夫，係家庭暴力防治法第三
    條第一款所稱之家庭成員，平日感情不睦，甲○○曾於民國八十八年七月十二日
    十九時許，在臺東市○○路○段二五一巷住處，對豐沁敏實施不法之侵害行為，
    豐沁敏立即向本院聲請核發民事暫時保護令，經本院以八十八年度家護字第二十
    四號裁定禁止甲○○對於豐沁敏及其子女豐妙寧、豐慈盈等人實施家庭暴力行為
    ，詎甲○○於八十九年四月三十日凌晨，復於上址，酒後與豐沁敏發生爭執，竟
    基於傷害之故意，徒手毆打豐沁敏，致其受有頭部外傷、左眼框瘀傷及胸部銼傷
    之傷害（傷害部分未據告訴），而違反本院所為禁止實施家庭暴力行為之上開裁
    定。
二、案經被害人豐沁敏訴由臺東縣警察局台東分局報請臺灣臺東地方法院檢察署檢察
    官偵查起訴。
    理  由
一、前述事實，業據被告甲○○坦承不諱，核與告訴人豐沁敏指訴之情節相符，並有
    本院八十八年度家護字第二四號民事通常保護令附卷可稽，事證明確，被告犯行
    洵堪認定。
二、核被告所為，係犯家庭暴力防治法第五十條第一款之違反保護令罪。又查被告前
    因違反家庭暴力防治法案件，經本院判處有期徒刑二月確定、甫於民國八十九年
    三月二十九日執行完畢，有台灣台東地方法院檢察署刑案資料查註紀錄表一件在
    卷可稽，其於五年以內再犯本件有期徒刑以上之罪，為累犯，應依刑法第四十七
    條之規定加重其刑。爰審酌被告前因違反保護令犯行甫執行完畢滿一個月，即再
    度違反保護令，對其髮妻動輒以暴力相向，使被害人生活於恐懼之中，所生之危
    害及犯罪後坦承犯行等一切情狀，量處如主文所示之刑。
據上論斷，應依刑事訴訟法第二百九十九條第一項前段，家庭暴力防治法第五十條第
一款，刑法第十一條前段、第四十七條，判決如主文。
本案經檢察官孫小玲到庭執行職務。
中    華    民    國      八十九      年        六     月     二十七    日
                                      臺灣臺東地方法院刑事庭
                                          法  官 黃 堯 讚
右正本證明與原本無異。
如不服本判決，應於判決送達後十日內向本院提出上訴狀。（須附繕本）
「切勿逕送上級法院」
                                          書記官 潘 正 苓
中    華    民    國      八十九      年        六     月      三十     日
 附錄
 家庭暴力防治法第五十條第一款：
違反法院第十三條、第十五條所為之下列裁定者，為本法所稱之違反保護令罪，處三
年以下有期徒刑、拘役或科或併科新台幣十萬元以下罰金：
一、禁止實施家庭暴力行為。


司法院資訊處製作；財團法人民間司法改革基金會備份。
